【裁判字號】    98,易緝,175
【裁判日期】    980930
【裁判案由】    竊佔
【裁判全文】
臺灣臺北地方法院刑事判決             98年度易緝字第175號
聲  請  人  台灣台北地方法院檢察署檢察官
被      告  甲○○
上列被告因竊佔案件，經檢察官聲請以簡易判決處刑（96年度偵
字第823 號），本院認不宜逕以簡易判決處刑，改依通常程序審
理，判決如下：
    主  文
甲○○意圖為自己不法之利益，而竊佔他人之不動產，處有期徒
刑參月，如易科罰金，以新台幣壹仟元折算壹日，減為有期徒刑
壹月又拾伍日，如易科罰金，以新台幣壹仟元折算壹日。
    事  實
一、甲○○原居住在台北市○○區○○段4 小段187 號國有土地
    上門牌編號為台北市中正區○○○路○ 段40號房屋，該屋嗣
    於民國92年12月30日由財政部國有財產局收回。詎甲○○意
    圖為自己不法之利益，於95年10月31日（聲請簡易判決處刑
    書誤載為95年11月6 日）雇用不知情之吳嘉謨修繕該屋倒塌
    之屋頂、牆壁而竊佔上開土地。嗣經檢舉由財政部國有財產
    局台灣北區辦事處派員前往查獲，報警偵辦。
二、案經台北市政府警察局中正第二分局報告台灣台北地方法院
    檢察署檢察官聲請簡易判決處刑。
    理  由
一、被告對於以下本院作為判斷依據之各項證據資料，均不爭執
    其證據能力，本院審酌該等言詞供述及書面作成時之情況認
    為適當，均無不宜作為證據之情事，依刑事訴訟法第159 條
    之5 規定，均得作為證據。
二、上開犯罪事實，業據被告甲○○坦承不諱，核與告訴代理人
    黃伯軒之指述，及證人吳嘉謨、潘秋良證述情節相符，復有
    台北市○○區○○段四小段187 地號地籍圖謄本、現場照片
    4 紙、國有基地申請承租收據、財政部國有財產局台灣北區
    辦事處點收台灣菸酒股份有限公司代管原台灣省菸酒公賣局
    移交國有房舍紀錄、財政部國有財產局台灣北區辦事處94年
    12 月15 日台財產北改字第0940051064號函、95年11月21日
    台財產北改字第0950050546號函在卷可稽。本件事證明確，
    被告犯行洵堪認定。
三、核被告所為，係犯刑法第320 條第2 項意圖為自己不法之所
    有而竊佔他人之不動產罪，應依同條第1 項之規定處斷。爰
    審酌被告竊佔狀態持續之時間不長，犯後坦承犯行，且素行
    良好，並無前科等一切情狀，量處如主文所示之刑，並諭知
    易科罰金之折算標準。又被告所犯之罪，係於96年4 月24日
    前所為，且本院於97年5 月30日發布通緝，嗣通緝被告到案
    ，尚無中華民國九十六年罪犯減刑條例第5 條規定之適用，
    應予減刑，爰依該條例第7 條第1 項減為如附表所示之刑，
    並諭知易科罰金之折算標準。
據上論斷，應依刑事訴訟法第452 條、第284 條之1 、第299 條
第1項 前段，刑法第320 條第2 項、第1 項、第41條第1 項前段
，中華民國九十六年罪犯減刑條例第2 條第1 項第3 款、第7 條
、第9 條，刑法施行法第1 條之1 條，判決如主文。
本案經檢察官高維駿到庭執行職務
中    華    民    國    98    年     9    月    30    日
                  刑事第七庭  法      官  林欣苑
上正本證明與原本無異。
如不服本判決應於收受送達後10日內向本院提出上訴書狀，並應
敘述具體理由；其未敘述上訴理由者，應於上訴期間屆滿後20日
內向本院補提理由書（均須按他造當事人之人數附繕本）「切勿
逕送上級法院」。告訴人或被害人如對於本判決不服者，應具備
理由請求檢察官上訴，其上訴期間之計算係以檢察官收受判決正
本之日期為準。
                              書  記  官  劉英芬
中    華    民    國    98    年    10    月    2     日
附錄論罪法條：
中華民國刑法第320條
（普通竊盜罪、竊佔罪）
意圖為自己或第三人不法之所有，而竊取他人之動產者，為竊盜
罪，處5 年以下有期徒刑、拘役或5 百元以下罰金。
意圖為自己或第三人不法之利益，而竊佔他人之不動產者，依前
項之規定處斷。
前二項之未遂犯罰之。


司法院資訊處製作；財團法人民間司法改革基金會備份。
